
```{r fig.align='center', echo=FALSE, warning=FALSE, message=FALSE}
## Importando a base de dados
library(readr)
base <- read_csv("df_full_premierleague.csv")
base2 <- base
base2 <- na.omit(base2)


##Criando variável resposta
library(dplyr)
base2$M_G <- NA
for(i in 1:length(base2$home_team)){
 if(base2$goal_home_ft[i] > base2$goal_away_ft[i]){
   base2$M_G[i] <- 1
 }else if(base2$goal_home_ft[i] < base2$goal_away_ft[i]){
   base2$M_G[i] <- 0
   }else {base2$M_G[i] <- 2}
}


##Selecionando estatísticas do jogo
base2 <- base2[,c(9:25,27:32,115)]

```

# Análise das estatísticas do time mandante

## posse de bola
```{r fig.align='center', echo=FALSE, warning=FALSE, message=FALSE}
library(ggplot2)
base2 |>  
  ggplot(mapping = aes(y = home_possession , 
                       x = factor(M_G, levels = c(0,1,2),
                                  labels = c("Perdeu","Ganhou","Empatou"))))  +
  geom_violin(fill = "red", alpha=0.5) + 
  geom_boxplot(fill="lightblue", alpha=0.2) +
  labs(x = "Resultado", 
       y = "Posse de bola")+
  theme_classic()

```
Posse de bola do mandante vencedor aparenta ser um pouco maior que os demais resultados



## Escanteios
```{r fig.align='center', echo=FALSE, warning=FALSE, message=FALSE}
base2 |>  
  ggplot(mapping = aes(y = home_corners , 
                       x = factor(M_G, levels = c(0,1,2),
                                  labels = c("Perdeu","Ganhou","Empatou"))))  +
  geom_violin(fill = "red", alpha=0.5) + 
  geom_boxplot(fill="lightblue", alpha=0.2) +
  labs(x = "Resultado", 
       y = "Escanteios")+
  theme_classic()

```
Quando o mandante perde os escanteios aparentam ocorrer em menor número
```{r fig.align='center', echo=FALSE, warning=FALSE, message=FALSE}
# bases para os testes de hipoteses
per <- base2 |> filter(M_G == 0)
gan <- base2 |> filter(M_G == 1)
emp <- base2 |> filter(M_G == 2)

#pacote para teste de normalidade
library(epiDisplay)

#verificando normalidade das classes
shapiro.qqnorm(per$home_corners) #não é normal
shapiro.qqnorm(gan$home_corners) #não é normal
shapiro.qqnorm(emp$home_corners) #não é normal

#teste de igualdade de médias
wilcox.test(gan$home_corners, per$home_corners, alternative = 'greater') # medianas não podem ser consideradas iguais
wilcox.test(emp$home_corners, per$home_corners, alternative = 'greater') # medianas não podem ser consideradas iguais
wilcox.test(emp$home_corners, gan$home_corners) # medianas podem ser consideradas diferentes

```

## Chutões
```{r fig.align='center', echo=FALSE, warning=FALSE, message=FALSE}
base2 |>  
  ggplot(mapping = aes(y = home_clearances , 
                       x = factor(M_G, levels = c(0,1,2),
                                  labels = c("Perdeu","Ganhou","Empatou")))) +
  geom_violin(fill = "red", alpha=0.5) + 
  geom_boxplot(fill="lightblue", alpha=0.2) + 
  labs(x = "Resultado", 
       y = "Chutões")+
  theme_classic()
```
Aparenta haver uma pequena diferença, quando observamos as medianas, entre osresultados, onde os mandantes que perderam tendem a dar menos chutões do que os que venceram ou empataram
```{r fig.align='center', echo=FALSE, warning=FALSE, message=FALSE}

#verificando normalidade das classes
shapiro.qqnorm(per$home_clearances) #não é normal
shapiro.qqnorm(gan$home_clearances) #não é normal
shapiro.qqnorm(emp$home_clearances) #não é normal

#teste de igualdade de médias
wilcox.test(gan$home_clearances, per$home_clearances, alternative = 'greater') # medianas não podem ser consideradas iguais
wilcox.test(emp$home_clearances, per$home_clearances, alternative = 'greater') # medianas não podem ser consideradas iguais
wilcox.test(gan$home_clearances, emp$home_clearances, alternative = 'greater') # medianas podem ser consideradas iguais

```

## Faltas cometidas
```{r fig.align='center', echo=FALSE, warning=FALSE, message=FALSE}
base2 |>  
  ggplot(mapping = aes(y = home_fouls_conceded , 
                       x = factor(M_G, levels = c(0,1,2),
                                  labels = c("Perdeu","Ganhou","Empatou"))))  +
  geom_violin(fill = "red", alpha=0.5) + 
  geom_boxplot(fill="lightblue", alpha=0.2) +
  labs(x = "Resultado", 
       y = "Faltas cometidas")+
  theme_classic()

```
Times mandantes que ganharam parecem possui uma quantidade de faltas cometidas um pouco menos que os demais resultados
```{r fig.align='center', echo=FALSE, warning=FALSE, message=FALSE}

#verificando normalidade das classes
shapiro.qqnorm(per$home_fouls_conceded) #não é normal
shapiro.qqnorm(gan$home_fouls_conceded) #não é normal
shapiro.qqnorm(emp$home_fouls_conceded) #não é normal

#teste de igualdade de médias
wilcox.test(per$home_fouls_conceded, gan$home_fouls_conceded, alternative = 'greater') # medianas não podem ser consideradas iguais
wilcox.test(per$home_fouls_conceded, emp$home_fouls_conceded) # medianas podem ser consideradas iguais
wilcox.test(emp$home_fouls_conceded, gan$home_fouls_conceded, alternative = 'greater') # medianas não podem ser consideradas iguais
```

## Impedimentos 
```{r fig.align='center', echo=FALSE, warning=FALSE, message=FALSE}
base2 |>  
  ggplot(mapping = aes(y = home_offsides , 
                       x = factor(M_G, levels = c(0,1,2),
                                  labels = c("Perdeu","Ganhou","Empatou"))))  +
  geom_violin(fill = "red", alpha=0.5) + 
  geom_boxplot(fill="lightblue", alpha=0.2) +
  labs(x = "Resultado", 
       y = "Impedimentos")+
  theme_classic()

```
Nenhuma diferença pode ser percebida na quantidade de impedimentos
```{r fig.align='center', echo=FALSE, warning=FALSE, message=FALSE}

#verificando normalidade das classes
shapiro.qqnorm(per$home_offsides) #não é normal
shapiro.qqnorm(gan$home_offsides) #não é normal
shapiro.qqnorm(emp$home_offsides) #não é normal

#teste de igualdade de médias
wilcox.test(per$home_offsides, gan$home_offsides) # medianas não podem ser consideradas iguais
wilcox.test(per$home_offsides, emp$home_offsides) # medianas podem ser consideradas iguais
wilcox.test(emp$home_offsides, gan$home_offsides) # medianas não podem ser consideradas iguais
```

## Passes
```{r fig.align='center', echo=FALSE, warning=FALSE, message=FALSE}
base2 |>  
  ggplot(mapping = aes(y = home_passes , 
                       x = factor(M_G, levels = c(0,1,2),
                                  labels = c("Perdeu","Ganhou","Empatou"))))  +
  geom_violin(fill = "red", alpha=0.5) + 
  geom_boxplot(fill="lightblue", alpha=0.2) +
  labs(x = "Resultado", 
       y = "Passes realizados")+
  theme_classic()
```
Times mandantes que ganharam parecem possuir mais passes realizados durante a partida
```{r fig.align='center', echo=FALSE, warning=FALSE, message=FALSE}

#verificando normalidade das classes
shapiro.qqnorm(per$home_passes) #não é normal
shapiro.qqnorm(gan$home_passes) #não é normal
shapiro.qqnorm(emp$home_passes) #não é normal

#teste de igualdade de médias
wilcox.test(gan$home_passes, per$home_passes, alternative = 'greater') # medianas não podem ser consideradas iguais
wilcox.test(per$home_passes, emp$home_passes) # medianas podem ser consideradas iguais
wilcox.test(gan$home_passes, emp$home_passes, alternative = 'greater') # medianas não podem ser consideradas iguais
```

## Cartões amarelos
```{r fig.align='center', echo=FALSE, warning=FALSE, message=FALSE}
base2 |>  
  ggplot(mapping = aes(y = home_yellow_cards , 
                       x = factor(M_G, levels = c(0,1,2),
                                  labels = c("Perdeu","Ganhou","Empatou"))))  +
  geom_violin(fill = "red", alpha=0.5) + 
  geom_boxplot(fill="lightblue", alpha=0.2) +
  labs(x = "Resultado", 
       y = "Cartões amarelos")+
  theme_classic()


```
Comportamento semelhante entre os resultados, não parece interferir na vitória
```{r fig.align='center', echo=FALSE, warning=FALSE, message=FALSE}

#verificando normalidade das classes
shapiro.qqnorm(per$home_yellow_cards) #não é normal
shapiro.qqnorm(gan$home_yellow_cards) #não é normal
shapiro.qqnorm(emp$home_yellow_cards) #não é normal

#teste de igualdade de médias
wilcox.test(per$home_yellow_cards, gan$home_yellow_cards) # medianas não podem ser consideradas iguais
wilcox.test(per$home_yellow_cards, emp$home_yellow_cards) # medianas podem ser consideradas iguais
wilcox.test(emp$home_yellow_cards, gan$home_yellow_cards) # medianas não podem ser consideradas iguais
```

## Cartões vermelho
```{r fig.align='center', echo=FALSE, warning=FALSE, message=FALSE}
base2 |> 
  ggplot2::ggplot(aes(x = as.factor(home_red_cards),
                      fill = factor(M_G, levels = c(0,1,2),
                                    labels = c("Perdeu","Ganhou","Empatou"))))+
  ggplot2::geom_bar(position = position_dodge(preserve = "single")) +
  labs(fill="Resultado",
       x="Cartões vermelhos", y="Frequência")+
  theme_classic()


```
Quando há ocorrência de 2 cartões vermelho, o time mandante tende a perder


## Chutes
```{r fig.align='center', echo=FALSE, warning=FALSE, message=FALSE}
base2 |>  
  ggplot(mapping = aes(y = home_shots , 
                       x = factor(M_G, levels = c(0,1,2),
                                  labels = c("Perdeu","Ganhou","Empatou"))))  +
  geom_violin(fill = "red", alpha=0.5) + 
  geom_boxplot(fill="lightblue", alpha=0.2) +
  labs(x = "Resultado", 
       y = "Chutes")+
  theme_classic()
```
Times que venceram aprentar dar mais chutes


## Chutes no gol
```{r fig.align='center', echo=FALSE, warning=FALSE, message=FALSE}
base2 |>  
  ggplot(mapping = aes(y = home_shots_on_target , 
                       x = factor(M_G, levels = c(0,1,2),
                                  labels = c("Perdeu","Ganhou","Empatou"))))  +
  geom_violin(fill = "red", alpha=0.5) + 
  geom_boxplot(fill="lightblue", alpha=0.2) +
  labs(x = "Resultado", 
       y = "Chutes no gol")+
  theme_classic()
```
Dar mais chutes no gol aparenta influenciar na vitória


## Roubadas de bola
```{r fig.align='center', echo=FALSE, warning=FALSE, message=FALSE}
base2 |>  
  ggplot(mapping = aes(y = home_tackles, 
                       x = factor(M_G, levels = c(0,1,2),
                                  labels = c("Perdeu","Ganhou","Empatou"))))  +
  geom_violin(fill = "red", alpha=0.5) + 
  geom_boxplot(fill="lightblue", alpha=0.2) +
  labs(x = "Resultado", 
       y = "Roubadas de bola")+
  theme_classic()
```
A quantidade de roubadas de bola não aparenta influenciar no resultado


## Toques na bola
```{r fig.align='center', echo=FALSE, warning=FALSE, message=FALSE}
base2 |>  
  ggplot(mapping = aes(y = home_touches , 
                       x = factor(M_G, levels = c(0,1,2),
                                  labels = c("Perdeu","Ganhou","Empatou"))))  +
  geom_violin(fill = "red", alpha=0.5) + 
  geom_boxplot(fill="lightblue", alpha=0.2) +
  labs(x = "Resultado", 
       y = "Toques na bola")+
  theme_classic()
```
Times que venceram tendem a possuir maior quantidade de toques na bola durante a partida